【裁判字號】    92,上易,692
【裁判日期】    920917
【裁判案由】    竊盜
【裁判全文】
臺灣高等法院臺南分院刑事判決              九十二年度上易字第六九二號  孝股
    上  訴  人  臺灣臺南地方法院檢察署檢察官
    被      告  丙○○
右上訴人因被告竊盜案件，不服臺灣臺南地方法院九十二年度易字第六八三號中華民
國九十二年六月二十三日第一審判決（起訴案號：臺灣臺南地方法院檢察署九十二年
度偵緝字第三四九號），提起上訴，本院判決如左：
    主  文
原判決撤銷。
丙○○共同竊盜，處拘役伍拾日，如易科罰金，以參佰元折算壹日。
    事  實
一、丙○○與一不詳姓名之成年男子共同基於意圖為自己不法所有之犯意聯絡，於民
    國（下同）九十二年一月一日凌晨三時三十分許，邀集不知情之徐世騏（已另為
    檢察官不起訴處分確定）駕駛車牌號碼三Ｍ—五四四九號自用小貨車，搭載渠等
    共同前往台南縣歸仁鄉○○路三六五巷二十九號旁之空地，渠等三人到達現場後
    ，即由丙○○擔任把風之工作，另一名不詳姓名之男子則與不知情之徐世騏共同
    竊取乙○○所有，放置在該空地上之鋁窗四個，得手後共同將之搬運至該自用小
    貨車上正欲離去時，為巡邏員警發現，並當場查獲不知情之徐世騏，並扣得鋁窗
    四個之物品。
二、案經乙○○訴請台南縣警察局歸仁分局報請臺灣臺南地方法院檢察署檢察官偵查
    起訴。
    理  由
一、訊據被告丙○○矢口否認有何前開犯行，辯稱當天徐世騏等人要竊取該鋁窗之事
    ，其並不知情，其在現場附近打電話，因有煙毒前科經警方列冊輔導，故看到警
    查會怕，並非因竊盜心虛而逃跑云云。經查：
（一）証人徐世騏如何夥同被告丙○○等人於前揭時、地，由徐世騏與該名不詳姓名
      男子共同將被害人所有前開鋁窗搬運至前開自用小貨車等事實，業據証人徐世
      騏於警、偵訊及原審審理時証述明確。
（二）被告雖以前開情詞置辯。但查：
    被告夥同証人徐世騏等人共同行竊，並由被告擔任把風工作等事實，業據証人
      徐世騏於警訊時証明在卷，且在偵訊經檢察官訊及【你們幾人去偷】一節，証
      人徐世騏並稱【三人】（見偵字第二一九四號卷第九頁反面）；再被告雖辯稱
      【當時其在附近之公用電話處打電話，並無擔任把風工作，亦不知徐世騏等人
      在竊取鋁窗】云云。然被告當日攜帶有行動電話，業據証人徐世騏在原審審理
      時証明在卷，則若果真被告要打電話，衡情使用自己之行動電話即可，何須下
      車使用附近之公用電話。再者，案發現場附近雖有公用電話，但係位於台南縣
      歸仁鄉○○村○○路與六甲六街之路口附近，距離案發現場已有一段距離，且
      係在不同之方向，業據本院命台南縣警察局歸仁分局歸仁派出所警員甲○○提
      出案發現場與該公用電話之現場圖附於本院卷可稽，則該公用電話與案發現場
      相離甚遠，又在不同方向，且被告又攜帶有行動電話，衡情被告豈有捨方便之
      行動電話，而另行使用公用電話之理，被告所辯，已難信採。
    至於証人徐世騏於原審雖証稱【我們車子到半路，被告手機正好響起，被告手
      機是預付卡，我就停車讓被告打電．．．】等語（見原審卷第三十六頁）。不
      惟與証人徐世騏警、偵訊所証不符，且被告既帶有行動電話，何須使用距案發
      現場甚遠之公用電話，實難信採，已如前述，足認証人徐世騏於原審所為上開
      証詞，顯係事後迴護被告之詞，不足採信。被告案發時確係擔任把風之工作，
      應可認定。
（三）再查，前開被竊之鋁窗係被害人乙○○所有，與一些有用之角鐵放置在前開案
      發地點欲供作將來蓋車庫時使用，並非要丟棄不用等情，業據被害人乙○○於
      警訊時指明在卷（該警訊筆錄附於本院卷）；再觀之警訊卷照片所攝，該鋁窗
      完整，並非破舊經丟棄不用之物，足見該鋁窗並非係他人丟棄不用之物，自有
      財產上之價值，亦堪認定。乃被告竟利用無竊盜故意之証人徐世騏，與該不詳
      姓名之男子共同竊取該鋁窗，並由被告擔任把風之工作，則被告有與該不詳姓
      名之人意圖自己不法之所有之竊盜犯意聯絡及行為分擔，灼然甚明。
（四）至於証人徐世騏於警訊中供稱：「因我與丙○○為朋友關係，他拜託我開車幫
      忙搬運東西，我不知道該鋁門窗是他人物品，我與另一名男子二人負責搬運，
      丙○○負責把風察看，丙○○吩咐我將車輛停在空地上，隨即叫我搬運鋁門窗
      上車」等語（詳九十二年一月一日警訊筆錄），於偵查中則供稱：「是丙○○
      的朋友提議去載鋁門窗的，他說那是沒人要的東西，我就借我哥哥的車子去載
      」等語（詳同上日偵訊筆錄），依證人徐世騏上開警、偵訊筆錄，警訊中其係
      稱丙○○拜託伊開車幫忙搬運東西，偵查中卻稱是丙○○之友人提議去載鋁門
      窗，其供述或有不同；但細觀証人徐世騏上開証詞，警訊所証係指【當日要求
      其幫忙搬運者為被告】，偵查中所稱【是被告之朋友提議去載鋁門窗】應係指
      【當日彼等至該處搬運鋁窗，係被告之朋友提議】，二者証詞之重點不同並無
      互相矛盾之處，自難以証人徐世騏上開証詞，即遽認証人徐世騏之証詞有何前
      後不符，無可採信之處，而據為被告有利之証據。
（五）綜上所述，被告所辯，顯係事後卸責之詞，不足採信。本件事証明確，被告共
      同竊盜犯行，堪以認定。
二、核被告所為，係犯刑法第三百二十條第一項之竊盜罪。被告與該不詳姓名成年男
    子間有犯意之聯絡，行為之分擔，均為共同正犯。再被告與該不詳姓名成年男子
    利用不知情之徐世騏竊盜，係間接正犯。
三、原審不察，遽予無罪之諭知，自有未洽，檢察官上訴意旨，指摘原判決不當，非
    無理由，自應予撤銷改判，爰審酌被告犯罪之動機、目的、手段，所竊得之財物
    價值甚微，犯罪所生之損害非鉅，及犯罪後否認之態度等一切情狀，量處如主文
    所示之刑，並諭知易科罰金之折算標準。
據上論結，應依刑事訴訟法第三百六十九條第一項前段、第三百六十四條、第二百九
十九條第一項前段、刑法第二十八條、第三百二十條第一項、第四十一條第一項前段
、罰金罰鍰提高標準條例第一條前段、第二條，判決如主文。
本案經檢察官許仲瑩到庭執行職務。
中      華      民      國    九十二    年      九      月     十七     日
                                     臺灣高等法院臺南分院刑事第四庭
                                             審判長法官  鄭  文  肅
                                                   法官  王  浦  傑
                                                   法官  陳  珍  如
右正本證明與原本無異。
不得上訴。
                                             法院書記官  周  美  莉
中      華      民      國    九十二    年      九      月     十七     日
附錄：本判決論罪科
中華民國刑法第三百二十條
 (普通竊盜罪、竊佔罪)
意圖為自己或第三人不法之所有，而竊取他人之動產者，為竊盜罪，處五
年以下有期徒刑、拘役或五百元以下罰金。
意圖為自己或第三人不法之利益，而竊佔他人之不動產者，依前項之規定
處斷。
前二項之未遂犯罰之。


司法院資訊處製作；財團法人民間司法改革基金會備份。
